【裁判字號】    95,秩抗,2
【裁判日期】    950630
【裁判案由】    違反社會秩序維護法
【裁判全文】
臺灣桃園地方法院刑事裁定               95年度秩抗字第2號
抗  告  人
即被移送人  甲○○
上列抗告人即被移送人因違反社會秩序維護法案件，不服本院桃
園簡易庭於中華民國94年10月28日所為94年度桃秩字第225 號第
1 審裁定，提起抗告，本院普通庭為第1 審裁定如下：
   主      文
原裁定撤銷。
甲○○不罰。
    理      由
一、原裁定認為抗告人甲○○於下列時、地有違反社會秩序維護
    法之行為，而處以罰鍰新臺幣10,000元。
    (1)時間：民國94年8 月28日凌晨3 時許。
    (2)地點：桃園縣桃園市○○路48巷9 號3 樓之2 「48街舞廳
      」。
    (3)行為：抗告人吸食煙毒或麻醉藥品以外迷幻物品之第3級
      毒品K 他命。
二、本件抗告意旨略以：抗告人未於上述時、地前往上揭「48街
    舞廳」，未曾吸食第3 級毒品K 他命，當天未曾為警查獲，
    亦未於當天前往桃園縣政府警察局桃園分局武陵派出所製作
    筆錄，本件應係遭人冒名應訊，故抗告人實無吸食煙毒或麻
    醉藥品以外迷幻物品之第3 級毒品K 他命之行為等語。
三、按犯罪事實應依證據認定之，無證據不得認定其犯罪事實，
    刑事訴訟法第154 條第2 項定有明文，並為社會秩序維護法
    第92條所準用。訊據抗告人堅決否認有前揭違反社會秩序維
    護法之行為，並以前詞置辯。經查：
  (一)本院依職權將桃園縣警察局桃園縣政府警察局桃園分局武陵
    派出所94年8 月28日之社會秩序維護法案偵詢筆錄被詢問人
    欄「甲○○」之署押指印1 枚，併同本院於95年4 月21日庭
    訊當天命抗告人按捺指紋之指紋登記卡，及本院向桃園縣政
    府警察局桃園分局調取該分局留存之「甲○○」指紋卡片各
    1 紙，送請內政部警政署刑事警察局鑑定上開偵詢筆錄上之
    「甲○○」之署押指印，是否為抗告人本人所為，經該局以
    指紋電腦比對法、指紋特徵點比對法鑑定結果得知，抗告人
    於本院訊問中當庭按捺之指紋登記卡，與本院向桃園縣政府
    警察局桃園分局調取該分局留存之「甲○○」指紋卡片上之
    10指指紋比對結果相符，惟均與上開偵詢筆錄上「甲○○」
    之署押指印2 枚比對結果不相符，此有內政部警政署刑事警
    察局95年6 月1 日刑紋字第0950074233號函附卷可稽，由此
    足證上開偵詢筆錄受訊問人欄「甲○○」署名上所按捺之指
    紋，並非抗告人所有，顯見94年8 月28日偵詢筆錄係他人冒
    用抗告人之名義應訊無誤。
  (二)又經本院依職權將警方於94年8 月28日對自稱「甲○○」之
    人所採尿液，併同本院於95年4 月21日庭訊當天經抗告人同
    意後採取之口腔黏膜液之棉花棒，送請內政部警政署刑事警
    察局進行DNA 鑑定，以辨明警方所採尿液與抗告人之口腔黏
    膜液，是否為同1 人所有，經該局以鑑定結果得知，本案尿
    液DNA-STR 型別檢測結果為混合型，可排除混有抗告人之DN
    A ，此有內政部警政署刑事警察局95年6 月23日刑一字第
    0950067549號鑑驗書1 紙附卷可稽，由此足徵本案經警方對
    自稱「甲○○」之人所採集之尿液，並非抗告人之尿液，自
    亦不得依該尿液送驗結果為第3 級毒品K 他命陽性反應云云
    ，即認抗告人涉有吸食煙毒或麻醉藥品以外迷幻物品之第3
    級毒品K 他命之違規行為。
  (三)綜上所述，應認抗告人所辯：伊位於上揭時地吸食K 他命等
    語，足堪採信，移送機關認抗告人有違反社會秩序維護法之
    行為所移送之證據資料，不能證明抗告人確實涉犯本件違規
    行為，此外，復查無其他積極證據證明抗告人有上開違反社
    會秩序維護法之行為，自應認抗告人抗告意旨指摘原裁定不
    當為有理由，原裁定處罰抗告人，顯有不當，應由本院撤銷
    原裁定，並另裁定不罰。
四、據上論斷，應依社會秩序維護法第58條、第92條，刑事訴訟
    法第413 條，裁定如主文。
中    華    民    國    95    年    6     月    30    日
                  刑事第九庭  審判長法  官  黃梅淑
                                    法  官  蘇琬能
                                    法  官  胡芷瑜
以上正本證明與原本無異。
不得抗告。
                                    書記官  李珈慧
中    華    民    國    95    年    6     月    30    日


司法院資訊處製作；財團法人民間司法改革基金會備份。
